臺灣新北地方法院民事裁定
111年度補字第1067號
原      告  安泰商業銀行股份有限公司


法定代理人  丁予康
訴訟代理人  林永發
            施藝嫻
上列原告與被告范哲墉等間請求撤銷遺產分割協議等事件，本院
裁定如下：
    主  文
原告應於本裁定送達後十日內，具狀補正坐落新北市○○區○○段○○
○○○地號土地（權利範圍：五分之一）及其上同段一九三一建號
建物（權利範圍：全部，門牌號碼：新北市○○區○○○街○○○巷○弄○
號五樓）之最新土地、建物第一類登記謄本及未遮隱姓名之異動
索引、被繼承人范正來（身分證統一編號：Z000000000號）之繼
承系統表、最新除戶謄本（記事欄勿省略）及其全體繼承人之最
新戶籍謄本（記事欄勿省略）、全體被告完整姓名，暨檢附其等
最新戶籍謄本（記事欄勿省略），並按被告人數，提出完整記載
當事人姓名、其住所或居所、訴之聲明及事實理由之民事準備書
狀及其附屬文件繕本，且查報被告各人之應繼分比例，並依民事
訴訟法第七十七條之十三規定補繳第一審裁判費，逾期未補正，
即駁回其訴。
    理  由
一、按起訴，應以訴狀表明當事人及法定代理人、訴訟標的及其
    原因事實、應受判決事項之聲明，提出於法院；當事人書狀
    ，應記載當事人姓名及住所或居所，當事人為法人、其他團
    體或機關者，應記載其名稱及公務所、事務所或營業所；又
    書狀及其附屬文件，除提出於法院者外，應按應受送達之他
    造人數，提出繕本或影本，民事訴訟法第244條第1項、第11
    6條第1項第1款、第119條第1項分別定有明文。次按提起民
    事訴訟，應依民事訴訟法第1編第3章第1節、第2節之規定繳
    納裁判費，此亦為起訴必須具備之程式。再按書狀不合程式
    或有其他欠缺者，審判長應定期間命其補正；起訴不合程式
    或不備其他要件之情形者，依其情形可以補正，經審判長定
    期間命其補正而不補正者，法院應以裁定駁回之，民事訴訟
    法第121條第1項、第249條第1項第6款亦有明定。而按債權
    人主張債務人詐害其債權，依民法第244條規定提起撤銷詐
    害行為之訴者，債權人行使撤銷權之目的，在使其債權獲得
    清償，故應以債權人因撤銷權之行使所受利益為準，原則上
    以債權人主張之債權額，計算其訴訟標的價額；如被撤銷法
    律行為標的之價額低於債權人主張之債權額時，則以該被撤
    銷法律行為標的之價額計算（最高法院97年度第1次民事庭
    會議決議、99年度台抗字第222號裁定意旨參照）。另按而
    在債權人提起撤銷債務人與其餘繼承人之遺產分割協議及不
    動產之分割繼承物權行為，並請求登記名義人塗銷分割繼承
    登記之訴時，因其目的均在回復債務人對遺產所得享有之權
    利，即應按遺產之價額，依債務人應繼分之比例計算，而非
    依遺產之價額計算，如債務人遺產應繼分比例之價額低於債
    權人主張之債權額時，則以該遺產應繼分比例之價額計算訴
    訟標的之價額（臺灣高等法院暨所屬法院109年法律座談會
    民事類提案第16號審查意見意旨參照）。
二、經查，本件原告提起本件訴訟，並未於起訴狀內具體表明被
    告「范○○」、「范○○」、被繼承人「范＊＊」之正確姓名，且
    原告起訴未據繳納裁判費，起訴程式已有欠缺，應予補正。
    次查，原告起訴時訴之聲明係請求被告應就被繼承人范＊＊之
    新北市○○區○○段00000地號土地（權利範圍：5分之1）及其
    上同段1931建號建物（權利範圍：全部，門牌號碼：新北市
    ○○區○○○街000巷0弄0號5樓（下合稱系爭房地）所為遺產分
    割協議債權行為及民國110年4月21日所為之分割繼承登記物
    權行為應予撤銷；被告范○○等二人就系爭房地於110年4月21
    日所為之分割繼承登記應予塗銷等情 ，有原告之民事起訴
    狀可佐。本件原告主張其對被告范哲墉之債權額為新臺幣（
    下同）102萬元之情，亦經原告提出本院96年8月9日板院輔9
    6執梅字第28760號債權憑證在卷可稽。而原告欲撤銷法律行
    為之標的即系爭房地，復經本院依職權查詢內政部不動產交
    易實價查詢服務網，最新與鄰近系爭房地屋齡相近、建物型
    態等條件相似之房屋交易價格，每平方公尺交易價格12萬元
    ，是系爭房地起訴時之交易價值為1,008萬元（計算式：12
    萬元×84㎡＝1,008萬元），惟原告並未陳報被告范哲墉、「范
    ○○」、「范○○」之應繼分比例為何，致本院無從核定本件之
    訴訟標的價額，即無從計算被告范哲墉應繼承系爭房地之價
    值，究係高於或低於原告主張之債權額102萬元，以裁定命
    原告補繳裁判費。爰依民事訴訟法第249條第1項但書之規定
    ，限原告於收受本件裁定送達之日起10日內具狀補正系爭房
    地之最新土地、建物第一類登記謄本及未遮隱姓名之異動索
    引、被繼承人「范＊＊」（經查明應係范正來）之繼承系統表
    、「范正來」之除戶謄本、「范正來」之全體繼承人之最新
    戶籍謄本（記事欄勿省略）、全體被告之完整姓名，暨檢附
    其等最新戶籍謄本（記事欄勿省略），並按被告人數，提出
    完整記載當事人姓名、其住所或居所之民事準備書狀及其附
    屬文件繕本，且查報被告范哲墉、「范○○」、「范○○」之應
    繼分比例為何，按上開說明，依民事訴訟法第77條之13規定
    補繳第一審裁判費，逾期未補正，即駁回其訴。
三、爰裁定如主文。
中　　華　　民　　國　　111 　年　　6 　　月　　29　　日
                  民事第五庭  法　官　鄧雅心
以上正本證明與原本無異。
本裁定不得抗告。
中　　華　　民　　國　　111 　年　　6 　　月　　29　　日
                              書記官　賴峻權